臺灣桃園地方法院民事裁定
再 抗 告 人　甲○○
上列再抗告人與相對人乙○○間因本票裁定事件，抗告人對於民
國94年10月31日本院94年度抗字第38號裁定不服，提起再抗告，
本院裁定如下：
    主  文
再抗告駁回。
再抗告程序費用由再抗告人負擔。
    理  由
一、本件再抗告意旨略以：非訟事件法於民國94年2 月5 日修正
    公布，並自公布日起6 個月施行，本件相對人係於94年6 、
    7 月間提起此件本票裁定事件，故本件究係適用修正前之非
    訟事件法第27條、第28條之規定，或是否係適用修正後之非
    訟事件法之規定，不無疑義。又本件相對人（即執票人）於
    本票到期日前並未向再抗告人為付款之提示或催討，卷內又
    似無提示及催討之證據，其徒託空言，實不足採，抗告法院
    不察而駁回抗告，實非適法云云。
二、查非訟事件法係於94年2 月5 日修正公布，並自公布日起6
    個月（即94年8 月5 日）施行，非訟事件法第198 條定有明
    文。而本件94年度票字第8150號聲請本票裁定事件，係於94
    年8 月10日收案，此有本院收文戳記蓋於本件本票裁定聲請
    狀可稽，再抗告意旨謂本件相對人係於94年6 、7 月間提起
    此件本票裁定事件，尚屬有誤。從而，本件聲請本票裁定事
    件繫屬於本院之日期，既在修正後之非訟事件法施行（94年
    8 月5 日）後，則本件再抗告程序，自應適用修正後之非訟
    事件法之規定，迨無疑義。
三、按修正後非訴事件法第45條第3 項、第4 項、第5 項規定：
    對於非訟事件抗告法院之裁定再為抗告，僅得以其適用法規
    顯有錯誤為理由，並經原法院之許可者為限；前項許可，以
    原裁定所涉及之法律見解具有原則上重要性者為限；民事訴
    訟法第436 條之3 第3 項、第4 項、及第436 條之6 之規定
    ，於第3 項之抗告準用之。又對於再為抗告，為裁判之原法
    院認為不應許可者，應以裁定駁回其抗告，民事訴訟法第43
    6 條之3 第3 項亦定有明文。
四、本件再抗告人係以相對人（即執票人）於本票到期日前並未
    向再抗告人為付款之提示或催討，卷內又似無提示及催討之
    證據為再抗告理由。惟按本票既載明「免除作成拒絕證書」
    ，則執票人聲請裁定准予強制執行時，自毋庸提出已為付款
    提示之證據，發票人如抗辯未為提示，依票據法第124 條準
    用同法第95條但書規定，應由發票人負舉證之責（最高法院
    56年台抗字第714 號、57年台抗字第76號判例、84年度台抗
    字第22號判決意旨參照）。本件相對人執有之系爭本票，其
    上已載明「本票免除作成拒絕證書」等語，此有系爭本票影
    本附卷為證，原裁定准許強制執行，即無不合。況再抗告人
    於94年9 月5 日具狀提起抗告時，僅係主張其已清償完畢及
    系爭本票債權已罹於時效等之實體抗辯事由，嗣其具狀提起
    本件再抗告，既未具體指出本院駁回抗告之裁定有何適用法
    規顯有錯誤，亦未說明本院裁定所涉及之法律見解具有何原
    則上重要性之違誤，揆諸上開法文規定，顯有未合，從而，
    本件再抗告人所提再抗告，自未合法，不應許可。
五、再抗告人如認其與相對人間就系爭本票之債權債務關係，尚
    有實體上糾葛，應另循民事訴訟程序，以求解決，附此敘明
    。
六、據上論結，本件再抗告為無理由，依非訟事件法第46條、第
    21條第2 項，民事訴訟法第436 條之3 第3 項、第95條、第
    78 條 ，裁定如主文。
中　　華　　民　　國　　94　　年　　12　　月　　12　　日
                    民事第一庭   審判長法  官  郭琇玲
                                       法  官  陳婉玉
                                       法  官  林曉芳
以上為正本係照原本作成
如對本裁定抗告須於裁定送達後10日內向本院提出抗告狀，並應
繳納抗告裁判費新台幣1,000元。
中　　華　　民　　國　　94　　年　　12　　月　　12　　日
                                       書記官  葉菽芬
